臺灣臺中地方法院刑事判決　　　　　　　　　　　九十三年度中簡上字第三七三號
　　上　訴　人
　　即　被　告　丙○○
右上訴人即被告因違反電子遊戲場業管理條例案件，不服本院臺中簡易庭於中華民國
九十三年六月十日以九十三年度中簡字第一三五二號所為第一審簡易判決（聲請簡易
判決處刑案號：九十三年度速偵字第八五０號），提起上訴，本院管轄第二審之合議
庭判決如左：
    主  文
上訴駁回。
丙○○緩刑貳年。
    犯罪事實
一、丙○○為臺中市○○區○○路三段五六四號「欣欣便利商店」（登記名稱：「家
    友便利商店」）之負責人，其明知未依電子遊戲場業管理條例辦理營利事業登記
    者，不得經營電子遊戲場業，而其並未依法取得上開營利事業登記證，竟基於違
    反上開規定之故意，自民國九十三年四月中旬起，以新臺幣（下同）一萬元之代
    價，向姓名、年籍不詳自稱「江」姓之成年男子購入屬於電子遊戲機之「彈珠臺
    」一臺後，即將之置於上址店外騎樓處，供不特定人以投幣之方式把玩，而非法
    經營電子遊戲場業，每月之營收達三千元之譜。嗣於九十三年五月二十日下午三
    時許，有客人乙○○正於該處把玩時，為警查獲，並扣得該電子遊戲機「彈珠臺
    」一臺（含IC板一塊）、機臺內屬丙○○營利所得之現金三百九十元（為十元硬
    幣三十九枚）。
二、案經臺中市警察局第五分局報告臺灣臺中地方法院檢察署檢察官偵查後，聲請以
    簡易判決處刑。
    理  由
一、認定犯罪事實之證據：
  (一)上訴人即被告（下稱被告）丙○○坦承其為「欣欣便利商店」之負責人，且有自
    右揭時間起，於店內擺置扣案之「彈珠臺」一臺，惟並未取得經營電子遊戲場業
    之營利事業登記證之事實。
  (二)證人乙○○於警詢及本院審理中之證述。
  (三)臺中市第五分局警備隊搜索扣押筆錄、扣押物品目錄表各一份、查獲之現場相片
    二張。
  (四)經濟部九十三年九月十日經商字第０九三０二一四四五九０號函及所附「黃金禮
    品販賣機」說明書、九十三年十一月一日經商字第０九三０二一七八八四０號函
    （均附於本院卷內）。
  (五)扣案之「彈珠臺」一臺（含IC板一塊）、現金三百九十元。
  (六)臺灣高等法院被告全國前案紀錄表（被告素行之認定）。
二、對於被告辯解及有利證據不採之理由：
    被告丙○○雖辯稱：查獲之「彈珠臺」為經經濟部評鑑認可之「黃金禮品販賣機
    」，非屬電子遊戲機云云，並提出經濟部九十一年十一月二十五日經商字第０九
    一０二二七四四二０號函文影本一份（受文者：「廣易科技開發有限公司」，意
    旨：「黃金禮品販賣機」經評鑑結果，非屬電子遊戲機；附於本院卷第十一頁、
    第十二頁）為證。惟查：「黃金禮品販賣機」係因「僅為販售商品後，提供彈射
    彈珠遊戲，而該彈射結果並無顯示得分、積分之功能」、「故依合議制方式，評
    定其為非屬電子遊戲機」之情，業有前開經濟部九十三年九月十日及九十三年十
    一月一日之函文及檢送之「黃金禮品販賣機」說明書在卷可參。而系爭扣案之「
    彈珠臺」，機臺有顯示得分及積分之功能，其玩法係由客人以投幣之方式（每次
    投十元硬幣一枚）押注分數，視彈射後彈珠所落之處，依連線之數目計算得分，
    並得累積得分，直至積分玩完為止，惟無法兌換商品等情，業據證人乙○○分別
    於警詢及本院審理中證述甚詳，並有查獲機臺之相片二張在卷可參，足見扣案之
    「彈珠臺」無論在外觀、構造、程式設計上，均與「黃金禮品販賣機」相去甚遠
    ，且與「黃金禮品販賣機」主在提供商品販售之功能無關，被告辯稱扣案之機臺
    屬「黃金禮品販賣機」，自無可採。又查，關於電子遊戲機之定義，電子遊戲場
    業管理條例第四條第一項前段業定有：「本條例所稱電子遊戲機，指利用電、電
    子、電腦、機械或其他類似方式操縱，以產生或顯示聲光影像、圖案、動作之遊
    樂機具，或利用上述方式操縱鋼珠或鋼片發射之遊樂機具」之明文。依上述立法
    定義，被告於其店外擺設之「彈珠臺」，自屬該條例所稱之電子遊戲機無訛；且
    其既屬法律規定，被告自無法諉為不知，是其上開所辯，並無可採，其所提出之
    前開經濟部九十一年十一月二十五日函文影本，亦不採為對其有利之證據。
三、核被告丙○○所為，係違反電子遊戲場業管理條例第十五條之規定，應依同條例
    第二十二條之規定論處。原審因依電子遊戲場業管理條例第二十二條、刑法第十
    一條前段、第四十一條第一項前段、第三十八條第一項第二款、第三款及罰金罰
    鍰提高標準條例第二條之規定，處被告拘役四十日，同時諭知易科罰金之折算標
    準，並就扣案之電子遊戲機「彈珠臺」一臺（含IC板一塊）及被告營利所得現金
    三百九十元宣告沒收，核其認事用法並無不當，量刑亦稱妥適。被告提起本件上
    訴，指摘原判決不當，並無理由，應予駁回。末查，被告前未曾受有期徒刑以上
    刑之宣告之情，有臺灣高等法院被告全國前案紀錄表一份在卷可查，其僅因一時
    失慮，偶罹刑典，本院審酌其犯罪之情節與犯後之態度，認其經此偵、審程序後
    ，當知所警惕，信無再犯之虞，認對其所宣告之刑，以暫不執行為適當，爰併為
    緩刑二年之宣告，以啟自新。
四、適用之法條：刑事訴訟法第四百五十五條之一第一項、第三項、第三百六十八條
    、第三百六十四條、第三百十條之一第一項，刑法第七十四條第一款。
本案經檢察官甲○○到庭執行職務。
中      華      民      國      九十三    年     十二    月   三十一    日
                            臺灣臺中地方法院刑事第六庭
                                審判長法  官 簡  源  希
                                      法  官 林  念  祖
                                      法  官 鄧  敏  雄
不得上訴。
右正本證明與原本無異。
                                      書記官
中      華      民      國      九十四    年       一     月     三    日
附錄本案論罪科刑法條全文：
電子遊戲場業管理條例第十五條：
未依本條例規定辦理營利事業登記者，不得經營電子遊戲場業。
電子遊戲場業管理條例第二十二條：
違反第十五條規定者，處行為人一年以下有期徒刑、拘役或科或併科新臺幣五十萬元
以上二百五十萬元以下罰金。
